---
output: github_document
---

<!-- README.md is generated from README.Rmd. Please edit that file -->

```{r, include = FALSE}
knitr::opts_chunk$set(
  collapse = TRUE,
  comment = "#>",
  fig.path = "man/figures/README-",
  out.width = "100%"
)
```

# AnalyseR

<!-- badges: start -->
[![Lifecycle: experimental](https://img.shields.io/badge/lifecycle-experimental-orange.svg)](https://lifecycle.r-lib.org/articles/stages.html#experimental)
<!-- badges: end -->

L'objectif de l'application est de pouvoir comparer différents packages de visualisations graphiques tels que `ggplot2` et `plotly`.

## Installation

Vous pouvez installer ce package de la façon suivante:

``` {r,eval = FALSE}
devtools::install_github("yanismicha/AnalyseR")
```

## Example
Pour charger le package il suffit  d'écrire la commande suivante:

```{r example,eval=FALSE}
library(AnalyseR)
```


## Lancement de l'application
Pour lancer l'application, lancer ensuite la commande suivante:
```{r,eval=FALSE}
AnalyseR::run_app()
```

Vous avez également accès à toute les fonctions utilisés à l'intérieur de l'application.  
**Exemple**:
```{r,message=FALSE,warning=FALSE}
AnalyseR::histogramme(data=iris,variable = "Sepal.Length",nbClasses = 10,color = "darkred",type="ggplot")
```

```{r}
AnalyseR::scinde(iris)
```













```{r pressure, echo = FALSE}

```

